Alunda kyrkoarkiv
Alunda kyrkoarkiv
- Övriga nämnders och styrelsers protokoll och handlingar, 1821--1999; SE/ULA/10012/K V
  - 1943--1999, SE/ULA/10012/K V/3
    Kyrkogårdsnämndens handlingar 1943-1949, 1975-1999, och Boställsstyrelsens protokoll 1961-1962.
- Räkenskaper för kyrka, SE/ULA/10012/L I a
  Se även serie L I b. Verifikationer 1979-1988 ersätter i viss mån av församlingen felaktigt utgallrad huvudräkning.
  - 1697--1801, SE/ULA/10012/L I a/1
    Huvudbok.
  - 1700--1732, SE/ULA/10012/L I a/2
    Specialräkning.
  - 1732--1779, SE/ULA/10012/L I a/3
  - 1779--1801, SE/ULA/10012/L I a/4
  - 1786--1863, SE/ULA/10012/L I a/5
    Räkning över kronobefallningsmannen Anders Hamréns testamentariska disposition 1786-1787. Räkenskaper över kyrkans skulder och fordringar 1797-1802. Huvudräkning 1863. Innehåller även kyrkostämmoprotokoll 1864, kyrkorådets protokoll 1864, 1871 samt 1903, gemensamma kyrko- och skolrådets protokoll 1864-1874, 1879 samt 1891-1904, skolstyrelsens protokoll 1849-1856, 1860 samt 1862, skolrådets protokoll 1863-1904, protokoll vid sammanträde med skolrådet och kommittén för skolträdgården 1869-05-13, protokoll vid sammanträde med skolrådet och lärarpersonalen 1894-1899, skolkassans specialräkning 1803-1850 och skolkassans huvudräkning 1820-1850 samt 1863-1866.
  - 1801--1837, SE/ULA/10012/L I a/7
  - 1801--1849, SE/ULA/10012/L I a/8
    Skuldbok. Innehåller även fattigkassans skuldbok 1801-1849 och skolkassans skuldbok 1821-1849.
  - 1801--1917, SE/ULA/10012/L I a/6
    Huvudräkning. Innehåller även fattigkassans huvudräkning 1801-1862.
  - 1832--1854, SE/ULA/10012/L I a/9
    Kyrkokladd. Innehåller även skolkassans inkomst- och utgiftskladd 1832-1837, skolkassans utgiftskladd 1837-1853, fattigkassans kladd 1832-1854 och kladd över influtna lasarettsmedel 1832-1854.
  - 1837--1864, SE/ULA/10012/L I a/10
  - 1849--1930, SE/ULA/10012/L I a/11
    Skuldbok. Innehåller även skuldbok för fattigkassan 1849-1864, skuldbok för skolkassan 1849-1863, skuldbok för kommunalkassan 1864-1870, skuldbok för magasinsfonden 1909-1950, skuldbok för magister Fants testamentsfond 1881-1933, huvudräkning för magasinsfonden 1929-1931 samt revisionsberättelse för magasinskassan 1949.
  - 1863--1867, SE/ULA/10012/L I a/12
    Skuldbok. Innehåller även skuldbok för skolkassan 1863-1868.
  - 1865--1927, SE/ULA/10012/L I a/13
    Specialer 1865-1893, 1908-1927 och 1875-1907.
  - 1919--1972, SE/ULA/10012/L I a/14
    Huvudbok för kassor och fonder.
  - 1928--1934, SE/ULA/10012/L I a/15
    Special.
  - 1935--1943, SE/ULA/10012/L I a/16
  - 1944--1950, SE/ULA/10012/L I a/17
  - 1951--1956, SE/ULA/10012/L I a/18
  - 1957--1965, SE/ULA/10012/L I a/19
    Specialer.
  - 1966--1970, SE/ULA/10012/L I a/20
    Kassabok.
  - 1971--1974, SE/ULA/10012/L I a/21
  - 1975, SE/ULA/10012/L I a/22
  - 1976--1978, SE/ULA/10012/L I a/23
    Dagbok.
  - 1989--1993, SE/ULA/10012/L I a/24
    Årsredovisningar m.m.
  - 1993--1994, SE/ULA/10012/L I a/25
    Dagbok, rapporter m.m.
  - 1993--1994, SE/ULA/10012/L I a/26
  - 1993--1994, SE/ULA/10012/L I a/27
  - 1993--1994, SE/ULA/10012/L I a/28
  - 1994, SE/ULA/10012/L I a/29
  - 1995, SE/ULA/10012/L I a/30
  - 1996, SE/ULA/10012/L I a/31
  - 1997, SE/ULA/10012/L I a/32
  - 1998, SE/ULA/10012/L I a/33
  - 1999, SE/ULA/10012/L I a/34
- Räkenskaper för kyrka. Verifikationer, SE/ULA/10012/L I b
  Serien gallras fr o m 1933 med stöd av Riksarkivets gallringsbeslut 1988:19. Från gallring undantas handlingar avseende utbetalning av löner samt vissa handlingar avseende inköp av inventarier m.m. Verifikationer 1979-1988 ersätter i viss mån av församlingen felaktigt utgallrad huvudräkning.
  - 1827--1853, SE/ULA/10012/L I b/1
  - 1844--1852, SE/ULA/10012/L I b/2
  - 1853--1863, SE/ULA/10012/L I b/3
  - 1926--1932, SE/ULA/10012/L I b/4
  - 1979, SE/ULA/10012/L I b/5
    I. Gallras ej. Ersätter i viss mån av församlingen felaktigt gallrade huvudräkenskaper.
  - 1979, SE/ULA/10012/L I b/6
    II. Gallras ej. Ersätter i viss mån av församlingen felaktigt gallrade huvudräkenskaper.
  - 1980, SE/ULA/10012/L I b/7
  - 1980, SE/ULA/10012/L I b/8
  - 1981, SE/ULA/10012/L I b/9
  - 1981, SE/ULA/10012/L I b/10
  - 1982, SE/ULA/10012/L I b/11
  - 1982, SE/ULA/10012/L I b/12
  - 1983, SE/ULA/10012/L I b/13
  - 1983, SE/ULA/10012/L I b/14
  - 1983, SE/ULA/10012/L I b/15
    III. Gallras ej. Ersätter i viss mån av församlingen felaktigt gallrade huvudräkenskaper.
  - 1984, SE/ULA/10012/L I b/16
  - 1984, SE/ULA/10012/L I b/17
  - 1984, SE/ULA/10012/L I b/18
  - 1985, SE/ULA/10012/L I b/19
  - 1985, SE/ULA/10012/L I b/20
  - 1985, SE/ULA/10012/L I b/21
  - 1986, SE/ULA/10012/L I b/22
  - 1986, SE/ULA/10012/L I b/23
  - 1987, SE/ULA/10012/L I b/24
  - 1987, SE/ULA/10012/L I b/25
  - 1988, SE/ULA/10012/L I b/26
  - 1988, SE/ULA/10012/L I b/27
  - 1988, SE/ULA/10012/L I b/28
- Räkenskaper för skola, SE/ULA/10012/L II
  - 1820--1854, SE/ULA/10012/L II/1
    Skolmagasinets huvudräkning. Innehåller även huvudräkning för Alunda församlings besparings- och spannmålsfond 1827-1847 och huvudräkning för Alunda sockens spannmålsmagasin 1855-1928.
  - 1833--1856, SE/ULA/10012/L II/2
    Kronoutskylder för skolfonden.
  - 1848--1935, SE/ULA/10012/L II/3
  - 1848--1935, SE/ULA/10012/L II/4
    Huvudbok 1848-1935, specialer 1873-1926 samt verifikationer 1926-1930.
- Räkenskaper för fattigvård, SE/ULA/10012/L III
  - 1732--1778, SE/ULA/10012/L III/1
  - 1778--1801, SE/ULA/10012/L III/2
  - 1798--1822, SE/ULA/10012/L III/3
    Fattigmagasinets räkenskaper, kassaräkning 1798-1822 och skuldbok 1801-1804. Innehåller även sockenkassans kassaräkning 1823-1839, 1856-1862, sockenkassans huvudräkning 1839-1856, redovisning för medel ställda till sundhetsnämndens disposition 1831, specialräkning för socknens magasinsfond 1870-1876, kassaräkning för socknens magasinsfond 1876-1914 och sockenstämmoprotokoll 1776, 1778-1782, 1790-1792.
  - 1801--1849, SE/ULA/10012/L III/4
  - 1849--1863, SE/ULA/10012/L III/5
    Alunda fattigkassas specialräkning, reviderad januari 1864. Innehåller även kommunalkassans räkenskaper 1864 - januari 1870.
- Räkenskaper för kollekt, SE/ULA/10012/L IV
  - 1865--1969, SE/ULA/10012/L IV/1
    Kladd 1865-1879 samt kollektböcker 1920-1969.
  - 1970--1980, SE/ULA/10012/L IV/2
    Kollektböcker.
  - 1980--1986, SE/ULA/10012/L IV/3
  - 1986--1999, SE/ULA/10012/L IV/4
- Räkenskaper för övriga särskilda inrättningar och ändamål, SE/ULA/10012/L V
  - 1766--1777, SE/ULA/10012/L V/1
    Sockenmagasinets räkenskaper.
  - 1808--1826, SE/ULA/10012/L V/2
    Räkenskaper över sammanskott till lantvärnets beklänad 1808. Två förteckningar över personer underkastade lottning till förstärkningsmanskapet 1811. Räkningar för invalid- och beväringsfondens medel 1820, 1823 - 1826.
  - 1818--1848, SE/ULA/10012/L V/3
    Skolmagasinets räkenskaper 1818-1848. Fattigmagasinets räkenskaper 1818-1848. Besparingsspannmålsfondens räkenskaper 1827-1847 (1828 års räkenskaper ha inbundits mellan 1825 och 1826 års). Innehåller även protokoll med handlingar vid revision av magasinsräkenskaperna 1836-1849.
  - 1848--1868, SE/ULA/10012/L V/4
    Magasinsräkenskaper. Innehåller även vaccinationsjournal 1821-1861, handlingar rörande sockenmagasinet 1854-1868 och handlingar rörande Magister Fants testamentsfond 1887.
  - 1850--1878, SE/ULA/10012/L V/5
    Räkning för Olands härads fånghusbyggnadskassa.
  - 1853--1865, SE/ULA/10012/L V/6
    Tiondelängd.
  - 1865--1975, SE/ULA/10012/L V/7
    Bergska fonden.
  - 1896--1969, SE/ULA/10012/L V/8
  - 1902--1975, SE/ULA/10012/L V/9
    Diverse räkenskaper: Familjegravar, klocker och lister m.m. 1902-1975, pastoratskassornas verifikationer 1919-1933 samt Alunda nya kyrkogårdsfond 1953-1959.
  - 1916--1961, SE/ULA/10012/L V/10
    Diverse räkenskaper: Prästlönespecial 1916-1933, prästlönefonder 1937-1961 samt prästlöne-, löneboställs- och pastoratskassorna 1950-1961.
  - 1933--1949, SE/ULA/10012/L V/11
    Pastoratskassan.
  - 1939--1971, SE/ULA/10012/L V/12
    Diverse räkenskaper: Huvudbok för Alunda-Morkarla pastorats kassor och fonder 1939-1961, huvudbok för Alunda-Tuna-Stavby pastorats kassor och fonder 1962-1971 samt kassabok för Alunda-Tuna-Stavby pastorat 1962.
  - 1963--1969, SE/ULA/10012/L V/13
    Diverse räkenskaper: Kassaböcker för Alunda-Tuna-Stavby pastorat.
  - 1970--1971, SE/ULA/10012/L V/14
- Räkenskaper i sammandrag, granskade av kyrkostämman, SE/ULA/10012/L VI
  - 1874--1971, SE/ULA/10012/L VI/1
- Handlingar angående prästval, SE/ULA/10012/M
  - 1843--1974, SE/ULA/10012/M/1
- Visitationsprotokoll, SE/ULA/10012/N I
  - 1676--1756, SE/ULA/10012/N I/1
    Med innehållsförteckning i volymens början. Innehåller även inventeringsprotokoll för kyrkan och prästgården 1669 (1578)-1732, skrivelser från Kungl. Maj:t till domkapitlet (avskrift) 1698-1699, skrivelser från domkapitlet till kontraktsprosten (avskrifter) 1714-1722, domkapitlets skrivelse till kontraktets kyrkoherdar om prostval (avskrift) 1922, skrivelser från kontraktsprosten till kontraktets kyrkoherdar (avskrifter) 1715-1719 och 1724, sockenstämmoprotokoll (spridda år) 1724-1768, kyrkorådsprotokoll 1768, protokoll vid husesyn i prästgården 1611, 1629, (avskrifter 1669) 1669 och 1685, bänkordning 1672, rannsakning om Kydingeholms bänkrum 1684, anteckningar om reparationer i kyrkan 1676 och odat. samt gravbrev 1742.
  - 1774--1894, SE/ULA/10012/N I/2
    Med innehållsförteckning i volymens början. Protokoll vid prostvisitationer 1777 och 1863. Protokoll vid ärkebiskopsvisitationer 1853 och 1879. Protokoll vid ekonomiska prostvisitationer 1774-1894. Innehåller även Inventarieförteckningar för kyrkan 1796-1892 (1894), protokoll vid ärkebiskops- och prostvisitationer i Morkarla 1853, 1863, 1879 och 1892, protokoll vid fornminnesinventering i kyrkan 1829 (tillägg 1859 och 1868), inventarieförteckningar för Morkarla kyrka 1879, 1892 och 1894, anteckningar om kyrka och prästgård 1543-1894, skrivna ca 1788-1796 samt 1821-1894, kyrkoherdelängder 1264-1892, upprättade ca 1788-1892, komministerlängd för Alunda och Morkarla 1593-1910 (från 1867 endast för Morkarla) upprättad 1825-ca 1910, komministerlängd för Alunda 1867-1892 upprättad ca 1867-1892 och topografiska anteckningar om Alunda och Morkarla 1906-1911.
  - 1894--1979, SE/ULA/10012/N I/3
    Visitationsprotokoll 1894-1948 samt visitationshandlingar 1930-1979. Innehåller även inventarieprotokoll 1894, ämbetsberättelse 1896 och ämbetsberättelser 1885-1988.
- Ämbetsberättelser, SE/ULA/10012/N II
- Inventarie- och arkivförteckningar samt handlingar angående arkivet, SE/ULA/10012/N III
  - 1875--1999, SE/ULA/10012/N III/1
    Arkivförteckningar.
  - 1923--1996, SE/ULA/10012/N III/2
    Inventarieförteckningar.
- Handlingar angående kyrka, SE/ULA/10012/O I a
  - 1741--1834, SE/ULA/10012/O I a/1
    Med innehållsförteckning i volymens början. Handlingar angående kyrkan 1741-1809. Innehåller även andra handlingar angående prästgården 1743-1834, handlingar angående prästerskapets löneförmåner 1742-1822, protokoll vid husesyn i prästgården 1761 och 1789, domkapitlets utslag med hinderslöshetsförklaring (2 st) 1775, skilsmässobrev 1775, häradsrättens utslag med tillstånd till begravning av en självmördare 1789, handlingar angående prästval i Alunda och Morkarla 1749, 1774 och 1783, visitationshandlingar 1785-1786 och handlingar rörande spannmålsmagasin, vägunderhåll mm 1763, 1776 och 1786.
  - 1785--1799, odat, SE/ULA/10012/O I a/2
    Innehållsförteckning i volymens början. Innehåller även skrivelser från myndigheter 1780 och 1795-1798, handlingar rörande skolväsendet 1784-1798 och odat., diverse uträkningar och kvittenser 1787-1799, skolkassans verifikationer 1797-1810 och odat., sockenmagasinets räkenskaper 1795-1796, handlingar angående fattigvård, sockenstuga m.m. 1793-1798.
  - 1800--1820, SE/ULA/10012/O I a/3
    Innehållsförteckning i volymens början. Innehåller även Kungl. Maj:ts utslag och tillstånd till äktenskap 1789 och 1801-1818, PM rörande skolväsendet, odat. (omkring 1800-1820), handlingar angående prästval i Alunda och Morkarla 1749, 1809, 1815 och 1818, myndigheters utslag och andra handlingar rörande brandstod, hållskjuts, barnuppfostrings- och hemortsrätt, skattläggning m.m. 1804-1822.
  - 1801--1847, SE/ULA/10012/O I a/4
    Innehåller även handlingar rörande skolväsendet 1840 och 1847 och handlingar rörande fattigvård, hemortsrätt, kronobrevbärning, hållskjuts, gästgiverihållning, tingshusbyggnad mm 1812-1856.
  - 1816--1835, SE/ULA/10012/O I a/5
    Handlingar rörande kyrkoreparationer.
  - 1824--1830, SE/ULA/10012/O I a/6
    Skadad. Bedöms före eventuellt utlämnande. Innehållsförteckning i volymens början. Åtskilliga handlingar rör även Morkarla församling. Innehåller även Kungl. Maj:ts och domkapitlets utslag i äktenskapsfrågor 1823, 1826 och 1831, handlingar rörande komministerval i Alunda och Morkarla 1827, handlingar rörande skolväsendet 1826-1827 och odat., myndigheters utslag och andra handlingar rörande brandstod, hållskjuts, ploglag, sockenmagasin, fattigvård, hemortsrätt, antagande av barnmorska och djurläkare mm 1823-1831.
    Skadad. Bedöms före eventuellt utlämnande.
  - 1877--1960, SE/ULA/10012/O I a/7
    Brandförsäkringshandlingar 1877-1985 samt kyrkorestaurering m.m. 1883-1960.
  - 1961--1993, SE/ULA/10012/O I a/8
- Handlingar angående kyrkogården, SE/ULA/10012/O I b
  - 1886--1962, SE/ULA/10012/O I b/1
  - 1956--1965, SE/ULA/10012/O I b/2
    Utvidgning m.m.
  - 1978--1989, SE/ULA/10012/O I b/3
    Beställning av begravning.
- Gravböcker, SE/ULA/10012/O I c
  - 1943--odat, SE/ULA/10012/O I c/1
    Gravbok utan år samt gravbok avslutad 1948.
  - 1967, SE/ULA/10012/O I c/2
    Gravbok upprättad 1967. Kvarter 1-10.
  - 1967, SE/ULA/10012/O I c/3
    Gravbok upprättad 1967. Kvarter 11-15.
  - 1967, SE/ULA/10012/O I c/4
    Gravbok upprättad 1967. Kvarter 16-18.
- Handlingar angående kyrkliga fastigheter och kyrklig jord, SE/ULA/10012/O II
  - 1813--1999, SE/ULA/10012/O II/1
    Strödda handlingar. Köpebrev och utdrag av lagfartsprotokoll 1813-1918, arrendekontakt 1847-1918, 1877-1908 och1936-1999 samt köpekontrakt, borgensförbindelser, överenskommelser 1924-1957.
  - 1832--1862, SE/ULA/10012/O II/2
    Protokoll vid ekonomisk besiktning av kyrkoherdebostället 1832, 1842, 1852, 1857 och 1862. Protokoll vid av- och tillträdeshusesyn å kyrkoherdebostället 1853 och protokoll vid av- och tillträdeshusesyn å komministerbostället 1828. Innehåller även skolrådsprotokoll 1872 30/7 och förteckning över kyrkans handskrifter och böcker (koncept) odat, (efter 1894).
  - 1848--1980, SE/ULA/10012/O II/3
    Synehandlingar 1848-1968, försäkringshandlingar 1921-1980 samt skogliga handlingar 1879-1980.
  - 1880--1981, SE/ULA/10012/O II/4
  - 1886--1960, SE/ULA/10012/O II/5
    Strödda handlingar, bl a skogliga handlingar och fastighetstaxeringar.
  - 1936, SE/ULA/10012/O II/6
    Liggare över prästgårdar och löneboställen i pastoratet.
  - 1948--1974, SE/ULA/10012/O II/7
    Prästgården.
  - 1968--1972, SE/ULA/10012/O II/8
    Ekonomihus vid Alunda kyrka.
- Handlingar angående prästerskapets löneförmåner, SE/ULA/10012/O III
  - 1866--1936, SE/ULA/10012/O III/1
    Löneregleringar m.m. 1866-1936 samt uppbördslängder 1876-1893.
  - 1894--1919, SE/ULA/10012/O III/2
    Uppbördslängder.
- Övriga personalhandlingar, SE/ULA/10012/O IV
  - 1836--1980, SE/ULA/10012/O IV/1
  - 1880--1982, SE/ULA/10012/O IV/2
    Kyrkomusikertjänsten.
  - 1980--1989, SE/ULA/10012/O IV/3
  - 1981--1989, SE/ULA/10012/O IV/4
    Ansökningshandlingar.
- Donationshandlingar, SE/ULA/10012/O V
  - 1862--1986, SE/ULA/10012/O V/1
    Diverse donationshandlingar, bl a rörande J. A. Marmén 1862 och J.W. Eriksson 1947.
  - 1867--1953, SE/ULA/10012/O V/2
    Bergska fonden 1867-1917 samt Hamréns fond 1951.1953.
- Pålysningsböcker, SE/ULA/10012/P I
  - 1872--1955, SE/ULA/10012/P I/1
  - 1955--1972, SE/ULA/10012/P I/2
  - 1973--1980, SE/ULA/10012/P I/3
  - 1981--1984, SE/ULA/10012/P I/4
  - 1991--1999, SE/ULA/10012/P I/5
  - 1991--1999, SE/ULA/10012/P I/6
- Historiska anteckningar, SE/ULA/10012/P II
- Handlingar angående det frivilliga församlingsarbetet, 1896--1970; SE/ULA/10012/P III
  - 1896--1964, SE/ULA/10012/P III/1
    Diverse handlingar.
  - 1937--1970, SE/ULA/10012/P III/2
    Kyrkokörens kassabok 1937-1970 och kyrkobrödrakårens kassabok 1950-1970.
- Övriga handlingar, SE/ULA/10012/P IV
  - 1768, SE/ULA/10012/P IV/1
    Jordebok över Alunda och Morkarla.
  - 1782--1854, SE/ULA/10012/P IV/2
    Markegångstaxor (tryckta). Saknas för åren 1784, 1787-1789, 1791, 1804, 1811, 1838 och 1839.
  - 1803--1833, SE/ULA/10012/P IV/3
    Lista på medel till skolfonden. Protokoll fört vid bystämma m fl handlingar.
  - 1844--1852, SE/ULA/10012/P IV/4
    Uppbördsbok över tionden.
  - 1855--1924, SE/ULA/10012/P IV/5
    Markegångstaxor 1855-1914 och 1917-1924. Brandstodsdiarium 1866-1893. Gångledsbok 1878-1887.
- Kartor och ritningar, SE/ULA/10012/R
  Nej
  - Dessein till Orgelvärck i Alunda Kyrka uti Upsahla Lähn., 1784-12-22; SE/ULA/10012/R/0001:00001; 1
    Ritningen är fastställd vid överintendentskontoret den 22 december 1784 och approberad vid Gripsholms slott den 10 januari 1785 af kung Gustaf.
  - [Altartavla i Alunda kyrka], 1784?; SE/ULA/10012/R/0001:00002; 1; Tempelman, Olof Samuel (Arkitekt)
    Uppvist vid Kungl. ÖfverintendentsEmbetet, och har emot denna Dessein intet varit af ärhindra
  - Project till AltareTafla i Gustaf Adolphs kyrka, 1786; SE/ULA/10012/R/0001:00003; 1
  - Ritning till Westra Ingångsdörren å Alunda Kyrka, 1886?; SE/ULA/10012/R/0002:00001; 1
    Gillad av Kungl. Överintsämbetet 1886-04-20, gillad av Kungl. Maj:t 1886-05-18
  - Alunda Kyrka, Uppmätning [sektioner, plan], 1918; SE/ULA/10012/R/0002:00002-00003; 2; Beck-Friis, Jakob (Arkitekt); Wennerström, Sten; Skeppström, J.
  - Alunda kyrka. Restaureringsförslag, 1936-01; SE/ULA/10012/R/0002:00004-00007; 4; Noreen, Ärland
  - Alunda kyrka, Uppland, Förslag till inredning av sakristia med kammare, alt 1, 1975-08-20; SE/ULA/10012/R/0002:00008; 1; Gerber, Wilhelm von (Arkitekt)
  - Alunda kyrka, Uppland, Förslag till beredelsealtare, 1975-08-25; SE/ULA/10012/R/0002:00009; 1; Gerber, Wilhelm von (Arkitekt)
  - Alunda kyrka, Uppland, Förslag till ambron, 1975-08-25; SE/ULA/10012/R/0002:00010; 1; Gerber, Wilhelm von (Arkitekt)
  - Alunda kyrka, Uppland, Förslag till skrudkammare, alt 2a, 1975-08-25; SE/ULA/10012/R/0002:00011; 1; Gerber, Wilhelm von (Arkitekt)
  - Alunda kyrka, Uppland, Förslag till piscina av släthamrad mässing, 1975?; SE/ULA/10012/R/0002:00012; 1; Gerber, Wilhelm von (Arkitekt)
  - Alunda kyrka, ärkestiftet, Förslag till kororgel, 1977?; SE/ULA/10012/R/0002:00013; 1; Robert Gustavsson Orgelbyggeri AB
  - Förslag till kororgel, Alunda kyrka, ärkestiftet, 1977?; SE/ULA/10012/R/0002:00014; 1; Robert Gustavsson Orgelbyggeri AB
  - Alunda kyrka, el-ritningar, 1979-06-26; SE/ULA/10012/R/0003:00001-00010; 10; Bjerking AB
  - Alunda kyrka, el-ritningar, 1979-06-26; SE/ULA/10012/R/0003:00011-00012; 2; Bjerking AB
  - Alunda kyrka, bygg-ritningar, 1979-06-26; SE/ULA/10012/R/0003:00013-00014; 2; Bjerking AB
    Kopior av SE/ULA/10012/R/0002:00002-00003
  - Karta över område upplåtet till tomt för tandvårdspoliklinik jämte angränsande delar av Alunda kyrkoherdeboställe; upprättad år 1941 av Edvin Lindqvist, SE/ULA/10012/R/0004:00001; 1; Lindqvist, Edvin
  - Plan för omläggning av trädgården vid Alunda Prästgård, 1951-06; SE/ULA/10012/R/0004:00002; 1; Nilsson, Anton (Trädgårdskonsulent); Hushållningssällskapet i Uppsala
  - Alunda Prästgård, Förslag till ombyggnad, 1953-07-01; SE/ULA/10012/R/0004:00003; 1; Kocken, Bengt (Arkitekt)
    Senaste revidering 1955-08-06
  - Karta över ett område av Prästgården 1:1 i Alunda socken, Olands kommun, Uppsala län, 1963; SE/ULA/10012/R/0004:00004; 1; Wennersten, Ragnar (Distriktslantmätare)
    Dnr 158/55
  - Ekonomibyggnad till Alunda kyrka, 1966-09-09; SE/ULA/10012/R/0004:00005; 1; Matell, Hans (Arkitekt); Nordström, Anders (Arkitekt)
  - Plan, Ekonomibyggnad vid Alunda kyrka, 1968-09-07; SE/ULA/10012/R/0004:00006; 1
  - Ekonomibyggnad till Alunda kyrka, 1969-05-06--1969-05-09; SE/ULA/10012/R/0004:00007-00014; 8; Matell, Hans (Arkitekt); Nordström, Anders (Arkitekt)
  - Prästgården i Alunda, Förslag till ombyggnad, 1974-11-18; SE/ULA/10012/R/0004:00015-00019; 5; Bäckman, Thore (Byggnadsingenjör)
    Senaste revidering 1975-03-15
  - Prästgården i Alunda, Förslag till ombyggnad, 1974-11-18; SE/ULA/10012/R/0004:00020-00023; 4; Bäckman, Thore (Byggnadsingenjör)
  - Klockarbo, Alunda 3:1, Uppmätningsritning, Ombyggnad, planer, fasader, sektion, 1981-08-21--1981-08-28; SE/ULA/10012/R/0004:00024-00025; 2; Byggråd Högberg - Pettersson AB
  - Plan över trädgård vid Klockaregården Alunda, SE/ULA/10012/R/0004:00026; 1
  - Plan över trädgård vid Klockaregården Alunda, SE/ULA/10012/R/0004:00027; 1
  - Missionsdagen. Svenska Kyrkans Mission. GE 54, 1954; SE/ULA/10012/R/0004:00028; 1; Svenska kyrkans mission
  - Alunda 1:1 Alunda. Församlingsgård, Grundundersökning, 1978-05-24; SE/ULA/10012/R/0005:00001; 1; Lundin, Sven-Erik; Bjerking AB
  - Alunda 1:1, Församlingshem [Konstruktionsritningar], 1978-10-23; SE/ULA/10012/R/0005:00002-00014; 13; A-Bygg Byggledare i Roslagen AB
  - Alunda 1:1, Församlingsgård, Ventilationsritningar, 1978-10-23; SE/ULA/10012/R/0005:00015-00018; 4; Johansson, Eric
  - Alunda 1:1, Församlingsgård, Sanitetsritningar, 1978-10-23; SE/ULA/10012/R/0005:00019-00022; 4; Johansson, Eric
  - Alunda 1:1, Församlingsgård, Markritningar, 1978-10-23; SE/ULA/10012/R/0005:00023-00026; 4; MK-Konsulter. Mark- och kyrkogårdskonsulter AB; Nordlund, Ulf
  - Alunda församlingshem, Inredningsritningar, 1978-10-23; SE/ULA/10012/R/0006:00001-00018; 18; Grefberg, Bo (Arkitekt)
  - Alunda 1:1 inom Östhammars kommun. Förslag till nubyggn. av församlingshem med pastorsexp., 1978-02-20; SE/ULA/10012/R/0006:00019-00021; 3; Grefberg, Bo (Arkitekt); Hedenström, Roland
  - Alunda Församlingshem, Planer, 1978-09-12; SE/ULA/10012/R/0006:00022-00024; 3; Grefberg, Bo (Arkitekt)
  - Alunda församlingshem, Elritningar, 1978-10-23; SE/ULA/10012/R/0007:00001-00011; 11; Noterud, Kurt
  - Alunda församlingshem, Elritningar, 1978-10-23; SE/ULA/10012/R/0007:00012-00022; 11; Noterud, Kurt
  - Alunda församlingshem, Elritningar, 1978-10-23; SE/ULA/10012/R/0007:00023-00029; 7; Noterud, Kurt
  - Alunda församlingshem, Elritningar, 1978-10-23; SE/ULA/10012/R/0007:00030-00032; 3; Noterud, Kurt
  - Karta över Alunda kyrkogård, SE/ULA/10012/R/0008:00001; 1
  - Alunda kyrkogård, Alternativ II, SE/ULA/10012/R/0008:00002; 1; MK-Konsulter. Mark- och kyrkogårdskonsulter AB
  - Alunda kyrkogård, Illustration [Perspektiv], Del av gravkvarter och minneslund, 1987-04-23; SE/ULA/10012/R/0008:00003; 1; MK-Konsulter. Mark- och kyrkogårdskonsulter AB
  - Alunda kyrkogård, Indelning av jordningsyta i minneslund, 1989-09-07; SE/ULA/10012/R/0008:00004; 1; Markitekten AB
  - Alunda kyrkogård, Översiktsplan, Detaljer, 1987-04-23; SE/ULA/10012/R/0008:00005-00007; 3; MK-Konsulter. Mark- och kyrkogårdskonsulter AB
  - Alunda kyrkogård, Detaljer, 1987-04-23; SE/ULA/10012/R/0008:00008; 1; MK-Konsulter. Mark- och kyrkogårdskonsulter AB
  - Alunda kyrkogård, Huvudplan, Höjd- och ledningsplan, Illustrationsplan, 1987-04-23; SE/ULA/10012/R/0008:00009-00012; 4; MK-Konsulter. Mark- och kyrkogårdskonsulter AB
  - Alunda kyrkogård, Gravkarta, 1989-11-23; SE/ULA/10012/R/0008:00013; 1; Oestreicher, Karin; Markitekten AB
  - Alunda kyrkogård, Gravkarta, 1989-11-23; SE/ULA/10012/R/0008:00014; 1; Oestreicher, Karin; Markitekten AB
  - Alunda kyrkogård, Gravkarta, 1989-11-23; SE/ULA/10012/R/0008:00015; 1; Oestreicher, Karin; Markitekten AB
  - Gravkarta över Alunda kyrkogård, Alunda församling av Uppsala län; upprättad år 1965 av Ingenjörsfirman Kartbyrån AB, SE/ULA/10012/R/0009:00001; 1; Kronlund, Lars (Mätingenjör)